臺灣高雄地方法院交通事件裁定　　　　　　　　　　九十一年度交聲字第五六九號
　　原處分機關　交通部公路局高雄區監理所
　　受 處 分人　甲○○
　　即 異 議人
右受處分人因違反道路交通管理處罰條例案件，對於交通部公路局高雄區監理所九十
一年九月三日所為之處分（原處分：高監五字第裁八○－Ｚ000000000號裁
決書），聲明異議，本院裁定如左：
    主  文
異議駁回。
    理  由
一、異議意旨略以：受處分人即異議人甲○○於民國九十一年七月十九日十二時四十
    三分許，駕駛車牌號碼ＶＭ－一一四七號號自用小客車，由北往南行駛，行經高
    雄縣路竹鄉○○路與華山路之路口，並無闖越紅燈，卻遭警攔截判定為闖紅燈而
    掣發違規單。惟該警員執勤之地點在路旁之鐵皮屋內，距該路口約有一百八十公
    尺，且當時人車稀少，道路兩旁又樹木林立，自警方攔截處根本無法看清路口燈
    號，是交通部公路局高雄監理所所為之處分尚難甘服，爰依法提出異議等語。
二、按汽車駕駛人行經有燈光號誌管制之交岔路口闖紅燈者，處新臺幣一千八百元以
    上五千四百元以下罰鍰，道路交通管理處罰條例第五十三條定有明文。本件異議
人雖以前詞聲明異議表示未闖紅燈，然查：本件異議人於右揭時地駕車通過上開
    交岔路口時，當時號誌係紅燈，異議人仍逕行闖越紅燈，而遭警當場攔阻查獲等
    情，業經當時查獲警員顏淵謀到庭證稱：「那時異議人由北往南闖紅燈，我們當
    時在慢車道上路邊白線往外十公分左右的水溝蓋上執勤，路口離我們執勤的地方
    大約有一百公尺左右。我們是攔下車後才進入鐵皮屋內告發」、「（當日）大約
    下午十二時四十三分。視線良好。樹離我們執勤站的地方還有一段距離。且由南
    往北方向也有紅綠燈，是同時改變燈號，沒有時差。我們是看北往南的燈號，我
    們當時看到異議人黃燈未減速超過停止線時已經是紅燈」等語屬實，並有相片二
    幀附卷可稽。是證人顯然已立於可以直視車輛通過紅綠燈燈桿之位置，而發現異
    議人所駕之車輛於燈號由黃燈轉變為紅燈後始通過車輛停止線，足認異議人確係
    行至上開有號誌之交岔路口時，闖越紅燈無疑，其辯稱執勤員警根本無法看清路
    口燈號云云，尚無可採。從而，異議人係違反道路交通管理處罰條例第五十三條
    行經有燈光號誌管制之交岔路口闖紅燈之規定，原處分機關據以援引上開規定，
    裁處如原裁決書所示，核無不當，本件異議為無理由，應予駁回。
三、據上論斷，應依道路交通案件處理辦法第十九條，裁定如主文。
中      華      民      國    九十一    年     十一     月     十二     日
                                臺灣高雄地方法院交通法庭
                                    法  官  曾鴻文
右正本證明與原本無異。
如不服本裁定，應於裁定送達後五日內，向本院提出抗告狀。
                                    書記官    王高山
中    華    民    國      九十一      年      十一      月      十三    日
